【裁判字號】    98,聲,1008
【裁判日期】    981230
【裁判案由】    聲請具保停止羈押
【裁判全文】
臺灣高等法院臺南分院刑事裁定          98年度聲字第1008號
聲  請  人  甲○○
即  被  告
選任辯護人
即扶助律師  汪玉蓮律師
上列被告因本院98年度上訴字第738號違反毒品危害防制條例案
件，聲請人聲請具保停止羈押，本院裁定如下：
    主  文
聲請駁回。
    理  由
一、本件被告甲○○因違反毒品危害防制條例，前經本院訊問後
    ，認為犯罪嫌疑重大，而有刑事訴訟法第101條第1項第3款
    款之情事，非予羈押，顯難進行審判或執行，而有羈押之必
    要，於民國（下同）98年7月10日執行羈押，嗣於98年10月
    10日、12月10日延長羈押，先予敘明。
二、聲請意旨略以：
  (一)本件關於附表一編號1、2吸食一、二級毒品部分：被告僅吸
    食1次，且已認罪。
  (二)關於附表一編號3轉讓二級毒品予徐溢燦部分：徐溢燦僅以
    被告玻璃球一起施用1次，數量甚微，且此部分被告已認罪
    。
  (三)關於附表一編號4、5、6王文吉、孫瑞林部分：被告僅幫王
    文吉、孫瑞林調貨1次，且比其向阿賢購買便宜，顯然被告
    並無獲利，僅構成幫助吸食或轉讓罪。
  (四)關於附表一編號7至16賴銘章、李明堂、何增源部分：被告
    係幫其買或是與其合資，被告並無獲利，僅構成幫助吸食或
    轉讓罪。
  (五)關於附表編號17至21何玟葶部分：被告是幫前任女友何玟葶
    購買。
  (七)關於附表編號22、23廖麗華部分：其於一審第241頁筆錄證
    稱：「不曾向被告或鄭雅雯買過毒品」，其於警訊筆錄亦稱
    ：「向甲○○拿安非他命，沒有拿錢給被告。」故被告未與
    鄭雅雯共同販賣二級毒品予廖麗華。
  (八)被告脊椎長有骨刺，痛苦異常，急需治療，且被告亦有固定
    居住所，必定隨傳隨到，為此請准被告具保停止羈押等語。
三、按被告經法官訊問後，認為犯罪嫌疑重大，而有下列情形之
    一者，非予羈押，顯難進行追訴、審判或執行者，得羈押之
    ：(一)逃亡或有事實足認為有逃亡之虞者。(二)有事實足認為有
    湮滅、偽造、變造證據或勾串共犯或證人之虞者。(三)所犯為
    死刑、無期徒刑或最輕本刑為5年以上有期徒刑之罪者，刑
    事訴訟法第101條第1項定有明文。再按被告究竟有無羈押之
    必要或執行羈押後有無繼續羈押之必要，應由法院按照訴訟
    進行程度及其他一切情事斟酌認定，至聲請停止羈押，除有
    刑事訴訟法第114條各款所列情形之一不得駁回外，准許與
    否，法院亦有自由裁量之權，衡非被告所得強求（最高法院
    29年抗字第57號判例及46年台抗字第6、21號判例參照）。
    而所謂「犯罪嫌疑重大」，係指其所犯之罪確有重大嫌疑而
    言，與案情重大不同，法院辦理刑事訴訟案件應行注意事項
    第28項定有明文，足見祗須有具體事由足以令人相信被告很
    可能涉嫌其被訴之犯罪即應認為「犯罪嫌疑重大」，且此具
    體事由之認定僅需自由証明即可，與認定犯罪事實所依憑之
    証據需達無合理懷疑之程度，而採嚴格之証明者不同，另羈
    押之本質亦僅係為保全被告到案，使刑事訴訟程序得以順利
    進行，或為保全証據，或為擔保嗣後刑之執行而已，而不在
    確認被告之罪責或刑罰。又法院應否准許被告聲請具保停止
    羈押，應以被告羈押原因是否消滅及羈押之被告有無刑事訴
    訟法第114條所列各款情形之一為斷。
四、經查：
  (一)本件被告涉嫌販賣第一、二級毒品罪，業經原審判處應執行
    有期徒刑24年，現仍在本院調查審理中，綜合卷內客觀具體
    事證資料，被告顯然犯罪嫌疑重大，且毒品危害防制條例第
    4條第1、2項販賣第一、二級毒品罪之法定刑係屬最輕本刑
    為5年以上有期徒刑之罪，有刑事訴訟法第101條第1項第3款
    之情形，衡諸被告因已受重刑之諭知，被告逃匿以規避審判
    程序進行及刑罰執行之可能性甚高，自有相當理由認為其有
    逃亡之虞，若命被告具保、責付或限制住居等侵害較小之手
    段，均不足以確保審判或執行程序之順利進行，是依本案訴
    訟進度，仍有繼續羈押被告之必要。準此，聲請人以被告就
    部分犯罪事實已坦承，並有固定住居所，即認被告甲○○之
    羈押原因不復存在，自屬無據。
  (二)至聲請意旨另稱被告甲○○因脊椎長有骨刺，急需治療，並
    提出嘉義榮民醫院診斷證明書為據，然被告前於98年10月6
    日經戒護就醫，診斷病名及相關醫囑為：「第五腰椎第一薦
    椎脊椎解離併椎間盤退化」、「病人因上述原因至門診求診
    ，宜休養、藥物治療及護具使用」等語，有臺南市立醫院98
    年10月6日南市衛醫字第0221010019號診斷證明書1紙在卷可
    參，足見被告病情並無非保外治療顯難痊癒之情形，核與刑
    事訴訟法第114條第3款所列不得駁回具保聲請之事由有所未
    洽，被告以此請求具保停止羈押，亦無理由。
  (三)綜上，聲請意旨所執前開事由請求具保停止羈押，均無理由
    。而本件被告羈押原因，迄今仍未消滅，是所請具保停止羈
    押，要難准許，應予駁回。
五、據上論結，爰依刑事訴訟法第220條，裁定如主文。
中    華    民    國    98    年    12    月    30    日
                  刑事第二庭  審判長法  官  葉居正
                                    法  官  陳欽賢
                                    法  官  洪碧雀
以上正本證明與原本無異。
如不服本裁定，應於收受本裁定後五日內向本院提出抗告狀。
                                    書記官  魏芝雯
中    華    民    國    98    年    12    月    30    日

司法院資訊處製作；財團法人民間司法改革基金會備份。
